---
title: "notes_for_course"
author: "You"
date: "18.09.2021"
output:
  word_document:
    reference_docx: "example.docx"
---

```{r setup, include=FALSE}
knitr::opts_chunk$set(echo = FALSE,     # отображение кода в итоговом документе
                      message = FALSE,  # отображение сообщений в итоговом документе
                      error = FALSE,    # отображение ошибок в итоговом документе
                      warning = FALSE,  # отображение предупреждений в итоговом документе
                      cache = FALSE,    # надо ли сохранять код в чанках до их изменений
                      fig.height = 15, # высота рисунка в дюймах
                      fig.width = 15)  # широта рисунка в дюймах

library(tidyverse)
library(readxl)
library(flextable)

pretty_p <- function(x) ifelse(x < 0.001, "<0.001", as.character(round(x, 3)))

```

# read data

```{r}

original_data <- iris

original_data

```

```{r}

# txt, csv, xlsx, xls

iris %>% write_tsv("data/interim/iris_txt.txt")
iris %>% write_csv("data/interim/iris_csv.csv")
iris %>% write_csv2("data/interim/iris_csv2.csv")

```

```{r}

iris_txt <- read_tsv("data/interim/iris_txt.txt")
iris_csv <- read_csv("data/interim/iris_csv.csv")
iris_csv2 <- read_csv2("data/interim/iris_csv2.csv")
iris_xlsx <- read_excel("data/interim/iris_xlsx.xlsx")

```

```{r}

read_tsv(
  "data/interim/iris_txt.txt", # путь к файлу
  na = c("", "NA"),            # обозначения пропущенных значений
  skip = 0,                    # количество пропущенных строк в начале
  n_max = Inf,                 # сколько максимум строк прочитать
  skip_empty_rows = TRUE       # пропускать ли полностью пустые строки
)

```

```{r}

iris %>%
  select(Sepal.Length, Species) %>%           # выбор
  mutate(Sepal.Length = Sepal.Length + 1) %>% # изменение
  filter(Sepal.Length < 6) %>%                # фильтрация
  slice(1:100) %>%                            # срез строк
  rename(kind_of_flower = Species) %>%        # переименование
  arrange(Sepal.Length) %>%                   # сортировка
  distinct(Sepal.Length, .keep_all = TRUE)    # уникальные значения 

```

```{r}

iris

```

```{r}

iris %>%
  glimpse()

```

```{r}

iris %>%
  dplyr::select(Sepal.Length, Species) # выбор

```

```{r}

iris %>%
  dplyr::select(!c(Sepal.Length, Species)) # выбор

```

```{r}

iris %>%
  dplyr::select(contains("Sepal")) # выбор

```

```{r}

iris %>%
  dplyr::select(!contains("Sepal")) # выбор

```

```{r}

iris %>%
  dplyr::select(starts_with("Sepal")) # выбор

```


```{r}

iris %>%
  dplyr::select(where(is.numeric)) # выбор

```

```{r}

iris %>%
  dplyr::select(!where(is.numeric)) # выбор

```

```{r}

iris %>%
  dplyr::select(where(is.numeric) | contains("Species")) # выбор

```

```{r}

iris %>%
  dplyr::select(function(x) mean(x) > 3) # выбор

```

```{r}

iris %>%
  dplyr::select(Species, everything()) # выбор

```

```{r}

iris %>%
  filter(Species == "setosa")

```

```{r}

iris %>%
  filter(Species != "setosa")

```

```{r}

iris %>%
  filter(Species %in% c("setosa", "virginica"))

```

```{r}

iris %>%
  filter(!(Species %in% c("setosa", "virginica")))

```

```{r}

iris %>%
  filter(Sepal.Length < 5)

```

```{r}

iris %>%
  filter(Sepal.Length > 5)

```

```{r}

iris %>%
  filter(Sepal.Length >= 5)

```

```{r}

iris %>%
  filter(Sepal.Length <= 5)

```

```{r}

iris %>%
  filter(Sepal.Length == 5)

```

```{r}

iris %>%
  filter(Sepal.Length != 5)

```

```{r}

iris %>%
  filter(between(Sepal.Length, 2, 5))

```

```{r}

iris %>%
  filter(!between(Sepal.Length, 2, 5))

```

```{r}

iris %>%
  filter(Species == "setosa", Sepal.Length < 5)

```

Приоритет логических операторов от высшего к низшему

x < y, x > y, x <= y, x => y, x == y, x != y # операторы сравнения
!x                                           # логическое НЕ
x & y                                        # логическое И
x | y                                        # логическое ИЛИ

```{r}

x <- 1
y <- 2
z <- 2

x < y
x > y

!(x < y)
!(x > y)

(x < y) & (x > y)

(x < y) | (x > y)


x < y & z != y | x < z

x < y
z != y
x < z

TRUE & FALSE | TRUE

FALSE | TRUE

TRUE

x < y & (z != y | x < z)

TRUE & (FALSE | TRUE)

TRUE & TRUE

TRUE

```

```{r}

iris %>%
  filter(Species == "setosa" | Sepal.Width == 3 & Sepal.Length < 5.1)

```

```{r}

iris %>%
  filter((Species == "virginica" | Sepal.Width == 3) & Sepal.Length < 5.1)

```

```{r}

iris %>%
  slice(1:50)
  
```

```{r}

iris %>%
  slice(1:50*-1)
  
```

```{r}

iris %>%
  slice(seq(1, 50, 2))
  
```

```{r}

iris %>%
  slice(seq(1, 50, 2)*-1)
  
```

# mutate

```{r}

iris %>%
  mutate(Sepal.Length = Sepal.Length + 1)

```

```{r}

iris %>%
  mutate(Sepal.Length_1 = Sepal.Length + 1)

```

```{r}

iris %>%
  mutate(across(c(Sepal.Length, Sepal.Width), function(x) x + 1))

```

```{r}

iris %>%
  mutate(across(contains("Length"), function(x) x + 1))

```

```{r}

iris %>%
  mutate(across(!contains("Length"), function(x) x + 1))

```

```{r}

iris %>%
  mutate(across(where(is.numeric), function(x) x + 1))

```

```{r}

iris %>%
  mutate(across(where(is.numeric) & contains("Length"), function(x) x + 1))

```

```{r}

iris %>%
  mutate(across(where(is.numeric) & contains("Length"), function(x) x %>% as.factor()))

```

```{r}

levels(iris$Species)

iris %>%
  mutate(Species_numeric = Species %>% as.numeric()) %>%
  count(Species, Species_numeric) %>%
  select(!n)

```

```{r}

iris %>%
  mutate(Species = Species %>% as.character() %>% factor(levels = c("versicolor", "setosa", "virginica"), labels = c("VERSICOLOR", "SETOSA", "VIRGINICA"), ordered = TRUE)) %>%
  
  pull(Species)

```

```{r}

test_data <- tibble(test_var = c(1, 2, 3, 1, 2, 3))

test_data %>%
  mutate(test_var = test_var %>% factor(levels = c("1", "2", "3"), labels = c("Группа 1", "Группа 2", "Группа 3"), ordered = TRUE)) %>%
  pull(test_var)

```




```{r}

iris %>%
  arrange(Sepal.Length)

```

```{r}

iris %>%
  arrange(desc(Sepal.Length))

```

```{r}

iris %>%
  arrange(Sepal.Length, desc(Sepal.Width))

```

```{r}

iris %>%
  mutate(Species = Species %>% as.character() %>% factor(levels = c("versicolor", "setosa", "virginica"), labels = c("VERSICOLOR", "SETOSA", "VIRGINICA"), ordered = TRUE)) %>%
  arrange(desc(Species))

```

```{r}

test_data <- tibble(test_var = c("abc", "acb", "adb"))

#a b c d

test_data %>%
  arrange(test_var)

```

```{r}

iris %>%
  rename(kind_of_flower = Species,
         sepal_length = Sepal.Length)

```

```{r}

iris %>%
  rename_all(function(x) x %>% str_replace("Length", "Длина"))

```

```{r}

iris %>%
  rename_all(function(x) x %>% stringi::stri_replace_all_regex(c("Length", "Width"), c("Длина", "Ширина"), vectorize_all = FALSE))

```

```{r}

iris %>%
  distinct()

```

```{r}

iris %>%
  distinct(Species, Petal.Width, .keep_all = TRUE)

```

```{r}

iris %>%
  mutate(Species = Species %>% as.numeric()) %>%
  .$Species

```















































```{r}

iris %>%
  filter(Species == "setosa") # фильтрация

```

```{r}

iris %>%
  filter(Sepal.Length < 4.5) # фильтрация

```

```{r}

iris %>%
  filter(Sepal.Length < 4.5 & Species == "setosa") # фильтрация

```

```{r}

iris %>%
  filter(Sepal.Length < 4.5 & Species == "setosa" | Species == "virginica") # фильтрация

```

Приоритет логических операторов от высшего к низшему

x < y, x > y, x <= y, x => y, x == y, x != y # операторы сравнения
!x                                           # логическое НЕ
x & y                                        # логическое И
x | y                                        # логическое ИЛИ

```{r}

x <- 1
y <- 2

x < y & y > x

```

```{r}

x <- 1
y <- 2

x > y & y < x | x != y

```

```{r}

x <- 1
y <- 2

x > y & (y < x | x != y)

```

```{r}

iris %>%
  filter(Sepal.Length < 4.5 & Species == "setosa" | Species == "virginica") # фильтрация

```


```{r}

iris %>%
  slice(1:100) # срез строк

```

```{r}

iris %>%
  slice(1:100*-1) # срез строк

```

```{r}

iris %>%
  mutate(Sepal.Length_1 = Sepal.Length + 1) # изменение

```

```{r}

iris %>%
  mutate(across(where(is.numeric), function(x) x - 4)) # изменение

```

```{r}

iris %>%
  mutate(across(c(Sepal.Length, Petal.Width), function(x) x - mean(x))) # изменение

```

```{r}

iris %>%
  mutate(across(where(is.factor), function(x) stringr::str_c("iris is ", x))) # изменение

```

```{r}

iris %>%
  arrange(Sepal.Length) # сортировка по возрастанию

```

```{r}

iris %>%
  arrange(desc(Sepal.Length)) # сортировка по убыванию

```

```{r}

iris %>%
  rename(kind_of_flower = Species) # переименование

```

```{r}

iris %>%
  rename_all(function(x) stringr::str_c("variable is ", x)) # переименование

```

```{r}

iris %>%
  distinct(Species, .keep_all = TRUE) # уникальные значения 

```

```{r}

iris %>%
  distinct() # уникальные строки 

```

# как сделать нумерацию уникальных пациентов и/или как оставить только дубликаты

```{r}

iris %>%
  group_by_all() %>%
  mutate(unique_id = cur_group_id()) %>%
  ungroup() %>%
  arrange(unique_id) %>%
  View()



#%>%
  #count(unique_id, sort = TRUE)


#%>%
  #filter(unique_id != 77)

```


```{r}

short_function <- function(a, b) a + b

long_function <- function(a, b) {
  
  short_function <- function(a, b) a + b
  
  if (a < 5) {
    
    return("Нужно большее значение")
    
  }
  
  as.character(short_function(a, b) * a)
  
}

short_function(2, 1)

long_function(6, 1)

```

```{r}

filter_less_n <- function(data, vars, number) {
  
  data %>%
    filter(.data[[vars]] < number)
  
}

iris %>%
  filter_less_n("Sepal.Length", 5)

```

```{r}

iris %>%
  pivot_longer(!Species) %>%
  pivot_wider() %>%
  unnest()

```

```{r}

statistics_list <- list(
  
  `__Максимум` = function(x) max(x, na.rm = TRUE),
  `__Минимум` = function(x) min(x, na.rm = TRUE),
  `__Среднее значение` = function(x) mean(x, na.rm = TRUE),
  `__Медиана` = function(x) median(x, na.rm = TRUE)
  
)

iris %>%
  summarise(across(c(Sepal.Length, Sepal.Width, Petal.Length, Petal.Width), statistics_list)) %>%
  pivot_longer(everything()) %>%
  separate(name, into = c("Переменная", "Параметр"), sep = "___")

```

```{r}

iris %>%
  group_by(Species)

```

```{r}

statistics_list <- list(
  
  `__Максимум` = function(x) max(x, na.rm = TRUE),
  `__Минимум` = function(x) min(x, na.rm = TRUE),
  `__Среднее значение` = function(x) mean(x, na.rm = TRUE),
  `__Медиана` = function(x) median(x, na.rm = TRUE)
  
)

iris %>%
  group_by(Species) %>%
  summarise(across(c(Sepal.Length, Sepal.Width, Petal.Length, Petal.Width), statistics_list)) %>%
  pivot_longer(!Species) %>%
  separate(name, into = c("Переменная", "Параметр"), sep = "___")

```

```{r}

iris %>%
  unite("species_sepal_length", Species, Sepal.Length, sep = ", sepal length is ", remove = TRUE)

```

```{r}

iris %>%
  unite("species_sepal_length", Species, Sepal.Length, sep = ", sepal length is ", remove = TRUE)

```


```{r}

statistics_list <- list(
  
  `__Максимум` = function(x) max(x, na.rm = TRUE),
  `__Минимум` = function(x) min(x, na.rm = TRUE),
  `__Среднее значение` = function(x) mean(x, na.rm = TRUE),
  `__Медиана` = function(x) median(x, na.rm = TRUE)
  
)

iris %>%
  group_by(Species) %>%
  summarise(across(c(Sepal.Length, Sepal.Width, Petal.Length, Petal.Width), statistics_list)) %>%
  pivot_longer(!Species) %>%
  separate(name, into = c("Переменная", "Параметр"), sep = "___") -> iris_stats_by_group

iris_stats_by_group %>%
  
  rename(`Группа` = Species,
         `Значение` = value) %>%
  
  mutate(`Значение` = `Значение` %>% round(2),
         
         `Переменная` = case_when(`Переменная` == "Sepal.Length" ~ "Длина чашелистика",
                                  `Переменная` == "Sepal.Width" ~ "Ширина чашелистика",
                                  `Переменная` == "Petal.Length" ~ "Длина лепестка",
                                  `Переменная` == "Petal.Width" ~ "Ширина лепестка"),
         
         `Группа` = `Группа` %>% str_to_sentence()
         ) -> iris_stats_by_group

```

```{r}

iris$Sepal.Length %>% length()
iris$Sepal.Length %>% is.na() %>% sum()
iris$Sepal.Length %>% t.test() %>% .$conf %>% as.numeric() %>% round(2) %>% str_c(collapse = ", ") %>% str_c("95% ДИ: ", .)
iris$Sepal.Length %>% quantile(0.25, na.rm = TRUE, names = FALSE)
iris$Sepal.Length %>% quantile(0.75, na.rm = TRUE, names = FALSE)

iris$Sepal.Length %>% quantile(0.75, na.rm = TRUE, names = FALSE) - iris$Sepal.Length %>% quantile(0.25, na.rm = TRUE, names = FALSE)

```

```{r}

iris %>%
  mutate(petal_length_less_4 = ifelse(Petal.Length < 4, "Да", "Нет") %>% factor(levels = c("Да", "Нет"))) %>%
  count(Species, petal_length_less_4, .drop = FALSE) %>%
  
  group_by(Species) %>%
  mutate(n_perc = (n / sum(n)) %>% round(4) %>% `*`(100) %>% str_c(., "%")) %>%
  ungroup() %>%
  
  mutate(n_abs = (n / sum(n)) %>% round(4) %>% `*`(100) %>% str_c(., "%"))

```

## Неотформатированная таблица

```{r}

iris_stats_by_group %>%
  flextable()

```

## Таблица без заголовка

```{r}

statistics_list <- list(
  
  `__Максимум` = function(x) max(x, na.rm = TRUE),
  `__Минимум` = function(x) min(x, na.rm = TRUE),
  `__Среднее значение` = function(x) mean(x, na.rm = TRUE),
  `__Медиана` = function(x) median(x, na.rm = TRUE)
  
)

iris %>%
  group_by(Species) %>%
  summarise(across(c(Sepal.Length, Sepal.Width, Petal.Length, Petal.Width), statistics_list)) %>%
  pivot_longer(!Species) %>%
  separate(name, into = c("Переменная", "Параметр"), sep = "___") -> iris_stats_by_group

iris_stats_by_group %>%
  
  rename(`Группа` = Species,
         `Значение` = value) %>%
  
  mutate(`Значение` = `Значение` %>% round(2),
         
         `Переменная` = case_when(`Переменная` == "Sepal.Length" ~ "Длина чашелистика",
                                  `Переменная` == "Sepal.Width" ~ "Ширина чашелистика",
                                  `Переменная` == "Petal.Length" ~ "Длина лепестка",
                                  `Переменная` == "Petal.Width" ~ "Ширина лепестка"),
         
         `Группа` = `Группа` %>% str_to_sentence()
         ) -> iris_stats_by_group

iris_stats_by_group %>%
  flextable() %>%
  theme_box() %>%
  align(align = "center", part = "all") %>%
  merge_v(c("Группа", "Переменная"))




```

## Таблица с склееными ячейками

```{r}

iris_stats_by_group %>%
  flextable() %>%
  theme_box() %>%
  align(align = "center", part = "all") %>%
  merge_at(i = 1:2, j = 1:2)
  
```











































```{r}

long_function <- function(a, b) {
  
  a + b
  
}

short_function <- function(a, b) a + b

long_function(1, 2)
short_function(1, 2)

```

```{r}

filter_less_n <- function(data, vars, n) {
  
  data %>%
    filter(.data[[vars]] < n)
  
}

filter_less_n(iris, "Sepal.Length", 5)

```


```{r}

iris %>%
  summary()

```

```{r}

stats <- list(
  
  `__Максимум` = function(x) min(x, na.rm = TRUE),
  `__Минимум` = function(x) max(x, na.rm = TRUE),
  `__Среднее значение` = function(x) mean(x, na.rm = TRUE),
  `__Медиана` = function(x) median(x, na.rm = TRUE)
  
)

iris %>%
  summarise(across(c(Sepal.Length, Sepal.Width), stats)) %>%
  pivot_longer(everything()) %>%
  separate(name, into = c("Переменная", "Параметр"), sep = "___")

```

```{r}

iris %>%
  group_by(Species)

```

```{r}

iris %>%
  pivot_longer(!Species)

```

```{r}

stats <- list(
  
  `__Максимум` = function(x) min(x, na.rm = TRUE),
  `__Минимум` = function(x) max(x, na.rm = TRUE),
  `__Среднее значение` = function(x) mean(x, na.rm = TRUE),
  `__Медиана` = function(x) median(x, na.rm = TRUE)
  
)

iris %>%
  group_by(Species) %>%
  summarise(across(c(Sepal.Length, Sepal.Width), stats)) %>%
  pivot_longer(!Species) %>%
  separate(name, into = c("Переменная", "Параметр"), sep = "___") -> iris_stats_by_group

```


# отдельные главы

```{r}


iris$Sepal.Length %>% length() # количество значение
iris$Sepal.Length %>% is.na() %>% sum() # количество пропущенных значений
iris$Sepal.Length %>% min(na.rm = TRUE) # минимум
iris$Sepal.Length %>% max(na.rm = TRUE) # максимум
iris$Sepal.Length %>% mean(na.rm = TRUE) # среднее значение
iris$Sepal.Length %>% t.test() %>% .$conf %>% as.numeric() %>% round(2) %>% str_c(collapse = ", ") # 95% ДИ для среднего
iris$Sepal.Length %>% median(na.rm = TRUE) # медиана
iris$Sepal.Length %>% quantile(0.25, na.rm = TRUE, names = FALSE) # первый квартиль
iris$Sepal.Length %>% quantile(0.75, na.rm = TRUE, names = FALSE) # третий квартиль
iris$Sepal.Length %>% quantile(0.75, na.rm = TRUE, names = FALSE) - iris$Sepal.Length %>% quantile(0.25, na.rm = TRUE, names = FALSE) # интерквартильный размах

```

```{r}

iris %>%
  mutate(petal_length_less_4 = ifelse(Petal.Length < 4, "Да", "Нет") %>% factor(levels = c("Да", "Нет"))) %>%
  count(Species, petal_length_less_4, .drop = FALSE) %>%
  group_by(Species) %>%
  mutate(perc_by_group = (n / sum(n)) %>% round(4) %>% `*`(100) %>% paste0(., "%")) %>%
  ungroup() %>%
  mutate(abs_perc = (n / sum(n)) %>% round(4) %>% `*`(100) %>% paste0(., "%"),
         Species = str_to_sentence(Species)) %>%
  rename(`Вид цветка` = Species,
         `Длина чашелистика меньше 4?` = petal_length_less_4,
         `Абсолютное количество` = n,
         `Процент по группе` = perc_by_group,
         `Процент по выборке` = abs_perc)

```



```{r}

iris_stats_by_group %>%
  rename(`Группа` = Species,
         `Значение` = value) %>%
  mutate(`Значение` = `Значение` %>% round(2),
         `Переменная` = case_when(`Переменная` == "Sepal.Length" ~ "Длина чашелистика",
                                  `Переменная` == "Sepal.Width" ~ "Ширина чашелистика") %>% factor(levels = c("Ширина чашелистика", "Длина чашелистика")),
         `Группа` = `Группа` %>% str_to_sentence())

```


```{r}

string_1 <- "Скорость оседания эритроцитов"
string_2 <- "СОЭ"

stringr::str_to_sentence(string_1) # с большой буквы
stringr::str_to_lower(string_1) # все маленькие
stringr::str_to_upper(string_1) # все большие
stringr::str_c(string_1, " (", string_2, ")") # склеить N строк
stringr::str_remove(string_1, "ро") # удалить ТОЛЬКО ПЕРВОЕ вхождение подстроки
stringr::str_remove_all(string_1, "ро") # удалить ВСЕ вхождения подстроки
stringr::str_replace(string_1, "ро", "LL") # заменить ТОЛЬКО ПЕРВОЕ вхождение подстроки
stringr::str_replace_all(string_1, "ро", "LL") # заменить ВСЕ вхождения подстроки
stringr::str_detect(string_1, "Скорость") # есть ли в строке подстрока?
stringr::str_split(string_1, pattern = " ", simplify = TRUE) %>% as.character() # разбить строку по заданному разделителю

```

```{r}

dataframe_to_rename <- tibble(ERYTH_001 = c(0, 1),
                              ETYRH_002 = c(0, 1),
                              BASO_001 = c(0, 1),
                              BASO_002 = c(0, 1),
                              NEUTRO_001 = c(0, 1),
                              NEUTRO_002 = c(0, 1))

original_names <- c("ERYTH", "BASO", "NEUTRO")
replaced_names <- c("Эритроциты", "Базофилы", "Нейтрофилы")

renamer <- function(var_name, original_names, replaced_names) {
  
  
  var_name %>% stringi::stri_replace_all_regex(original_names, replaced_names, vectorize_all = FALSE)

}

dataframe_to_rename %>%
  rename_all(function(x) renamer(x, original_names, replaced_names))

```










































# unite

```{r}

iris %>%
  unite("species_sepal_length", Species, Sepal.Length, sep = ", sepal length is ")

```

```{r}

iris %>%
  mutate(species_sepal_length = str_c(Species, ", sepal length is ", Sepal.Length)) -> united_iris

```
  

# separate

```{r}

united_iris %>%
  separate(species_sepal_length, into = c("Species", "Sepal.Length"), sep = ", sepal length is ")

```

# flextable

```{r}

stats <- list(
  
  `__Максимум` = function(x) min(x, na.rm = TRUE),
  `__Минимум` = function(x) max(x, na.rm = TRUE),
  `__Среднее значение` = function(x) mean(x, na.rm = TRUE),
  `__Медиана` = function(x) median(x, na.rm = TRUE)
  
)

iris %>%
  group_by(Species) %>%
  summarise(across(c(Sepal.Length, Sepal.Width), stats)) %>%
  pivot_longer(!Species) %>%
  separate(name, into = c("Переменная", "Параметр"), sep = "___") %>%
  rename(`Группа` = Species,
         `Значение` = value) %>%
  mutate(`Значение` = `Значение` %>% round(2),
         `Переменная` = case_when(`Переменная` == "Sepal.Length" ~ "Длина чашелистика",
                                  `Переменная` == "Sepal.Width" ~ "Ширина чашелистика") %>% factor(levels = c("Ширина чашелистика", "Длина чашелистика")),
         `Группа` = `Группа` %>% str_to_sentence()) -> iris_stats_by_group

```




```{r}

iris_stats_by_group %>%
  flextable()

```

```{r}

iris_stats_by_group %>%
  flextable() %>%
  theme_box()

```

```{r}

iris_stats_by_group %>%
  flextable() %>%
  theme_box() %>%
  align(align = "center", part = "all")

```

```{r}

iris_stats_by_group %>%
  flextable() %>%
  theme_box() %>%
  align(align = "center", part = "all") %>%
  merge_v(c("Группа", "Переменная"))

```

```{r}

iris_stats_by_group %>%
  flextable() %>%
  theme_box() %>%
  align(align = "center", part = "all") %>%
  merge_v(c("Группа", "Переменная")) %>%
  delete_part(part = "header")

```

```{r}

iris_stats_by_group %>%
  flextable() %>%
  theme_box() %>%
  align(align = "center", part = "all") %>%
  merge_v(c("Группа", "Переменная")) %>%
  delete_part(part = "header") %>%
  hline_top(1:4)

```

```{r}

iris_stats_by_group %>%
  flextable() %>%
  theme_box() %>%
  align(align = "center", part = "all") %>%
  merge_v(c("Группа", "Переменная")) %>%
  delete_part(part = "header") %>%
  hline_top(1:4) %>%
  bold(i = 1:8, j = 1:2)

```

```{r}

iris_stats_by_group %>%
  flextable() %>%
  theme_box() %>%
  align(align = "center", part = "all") %>%
  merge_at(i = 1:2, j = 1:2)

```

# создание сложной шапки таблицы

```{r}

make_stats <- function(subtable, vars) {
  
  stats <- list(
  
  `__Максимум` = function(x) min(x, na.rm = TRUE),
  `__Минимум` = function(x) max(x, na.rm = TRUE),
  `__Среднее значение` = function(x) mean(x, na.rm = TRUE),
  `__Медиана` = function(x) median(x, na.rm = TRUE)
  
)
  
  subtable %>%
    select(vars) %>%
     summarise(across(vars, stats)) %>%
    pivot_longer(everything()) %>%
    separate(name, into = c("Переменная", "Параметр"), sep = "___") %>%
    mutate(value = round(value, 3))
  
}

iris %>%
  split(~ Species) %>%
  map(function(subtable) make_stats(subtable, c("Sepal.Length", "Sepal.Width", "Petal.Length", "Petal.Width"))) %>%
  Reduce(function(...) left_join(..., by = c("Переменная", "Параметр")), x = .) %>%
  rename(setosa = value.x, versicolor = value.y, virginica = value) %>%
  mutate(across(everything(), as.character)) -> iris_stats_by_group

tibble(`Переменная` = c("Переменная", "Переменная"),
       `Параметр` = c("Параметр", "Параметр"),
       setosa = c("Группа", "Короткие лепестки"),
       versicolor = c("Группа", "Короткие лепестки"),
       virginica = c("Группа", "Длинные лепестки")) -> iris_header

iris_header %>%
  bind_rows(iris_stats_by_group) -> iris_table

```



```{r}

iris_table %>%
  flextable() %>%
  theme_box() %>%
  align(align = "center", part = "all") %>%
  merge_v(c("Переменная", "Параметр")) %>%
  merge_h(1:2) %>%
  delete_part(part = "header") %>%
  hline_top(1:5) %>%
  bold(i = 1:2)

```









































































```{r}

library(CBCgrps)
library(flextable)

multigrps(iris, "Species")

iris %>%
  split(~ Species) %>%
  map(function(x) x %>% select(!Species) %>% psych::describe()) %>%
  enframe() %>%
  unnest() %>%
  mutate(across(where(is.numeric), function(x) round(x, 2))) %>%
  select(!vars) %>%

  flextable() %>%
  theme_box() %>%
  merge_v("name") %>%
  align(align = "center", part = "all")

```

```{r}

iris %>%
  select(., Species) %>%
  filter(., Species == "setosa")

```


```{r}

select(iris, Species) -> selected_variable
filter(selected_variable, Species == "setosa")

```