---
title: "homework"
output: html_document
---

```{r setup, include=FALSE}
knitr::opts_chunk$set(echo = TRUE)



```

**Context**
According to the World Health Organization (WHO) stroke is the 2nd leading cause of death globally, responsible for approximately 11% of total deaths.
This dataset is used to predict whether a patient is likely to get stroke based on the input parameters like gender, age, various diseases, and smoking status. Each row in the data provides relevant information about the patient.

**Attribute Information**
1) id: unique identifier
2) gender: "Male", "Female" or "Other"
3) age: age of the patient
4) hypertension: 0 if the patient doesn't have hypertension, 1 if the patient has hypertension
5) heart_disease: 0 if the patient doesn't have any heart diseases, 1 if the patient has a heart disease
6) ever_married: "No" or "Yes"
7) work_type: "children", "Govt_jov", "Never_worked", "Private" or "Self-employed"
8) Residence_type: "Rural" or "Urban"
9) avg_glucose_level: average glucose level in blood
10) bmi: body mass index
11) smoking_status: "formerly smoked", "never smoked", "smokes" or "Unknown"*
12) stroke: 1 if the patient had a stroke or 0 if not
*Note: "Unknown" in smoking_status means that the information is unavailable for this patient

# Загрузка данных

```{r}



```

# Общий анализ датасета

**Вопрос 1. Сколько числовых переменных в датасете? (число)**

Ответ: 

**Вопрос 2. Сколько категориальных переменных в датасете? (число)**

Ответ: 

**Вопрос 3. Почему стоит переводить строковые переменные в категориальные? (свободный ответ)**

Ответ: 

```{r}



```

# Приведение переменных к верным типам

**Задание 1. Измените в переменной *bmi* значения "N/A" на пустые значения.**

**Задание 1.1. Измените её тип на правильный.**

**Задание 2. Приведите все строковые переменные к категориальным.**

**Задание 3. Приведите переменныю id, stroke, hypertension, heart_disease к правильному типу.**

**Задание 4. Сохраните изменённые данные в переменную data.**


*Примечание со звёздочкой*: задания 1 и 1.1 возможно выполнить с помощью единственной функцией.

```{r}



```

# Работа с числовыми переменными

**ВНИМАНИЕ**: Начиная с этого задания работаем с данными в переменной `data`.

**Задание 5. Выведите в чанке ниже все количественные переменные, напишите их количество**

Количество: 

```{r}



```

**Задание 6. Рассчитайте для каждой из числовых переменных следующие статистики и сохраните получившуюся статистику в переменную numeric_table**

1) Минимум;

2) Максимум;

3) Среднее значение;

4) Медиану;

5) Стандартное отклонение;

6) 95% Ди для среднего;

7) Первый квартиль;

8) Третий квартиль;

9) Интерквартильный размах;

10) Количество значений;

11) Количество пропущенных значений.

```{r}



```

**Задание 7. Выведите id пациентов, у которых bmi строго выше среднего.**

```{r}



```

**Задание 7. Выведите id пациентов, у которых bmi строго выше среднего, а возраст между первым и третьим квартилями включительно.**

```{r}



```

**Задание 8. Создайте новую переменную bmi_normalized. Для её создания вычтите из каждого значения переменной bmi среднее значение данной переменной, а потом разделите на стандартное отклонение данной переменной.**

Примечание: это можно сделать в одну строку.

**Вопрос 4. Что происходит в пропущенными значениями при выполнении задания 8? (свободный ответ)**

Ответ: 

```{r}



```

**Задание 9. Рассчитайте описательные статистики для всех количественных переменных, сгруппировав данные по наличию инсульта. Сохраните в переменную numeric_table_grouped.**

1) Минимум;

2) Максимум;

3) Среднее значение;

4) Медиану;

5) Стандартное отклонение;

6) 95% Ди для среднего;

7) Первый квартиль;

8) Третий квартиль;

9) Интерквартильный размах;

10) Количество значений;

11) Количество пропущенных значений.

```{r}



```

**Задание 11. Выведите id пяти испытуемых с наивысшим bmi в порядке убывания.**

```{r}



```


# Работа с категориальными переменными

**Задание 11. Выведите только те категориальные переменные, которые имеют два уникальных значения.**

```{r}



```

**Задание 12. Выведите только те категориальные переменные, которые имеют более двух уникальных значений.**

```{r}



```

**Задание 13. Создайте описательную таблицу для категориальных переменных, в которую включите: абсолютное количество, долю. Сохраните в переменную categorical_table.**

Примечание: нужно ли делать описательную статистику для id?

```{r}


  
```

**Задание 14. Создайте сгруппированную по наличию инсульта описательную таблицу для категориальных переменных, в которую включите: абсолютное количество, долю по выборке, долю по группе. Сохраните в переменную categorical_table_grouped.**

Примечание: нужно ли делать описательную статистику для id?

```{r}


  
```

# Выведение таблиц в Word

**Задание 15. Выведите таблицу numeric_table.**

```{r}



```

**Задание 16. Выведите таблицу numeric_table_grouped.**

**Вопрос 5. Сколько всего испытуемых имеют инсульт, а сколько не имеют?**

Ответ: 

```{r}



```

**Задание 17. Выведите таблицу categorical_table.**

```{r}



```

**Задание 18. Выведите таблицу categorical_table_grouped.**

**Вопрос 6. У скольки женщин был инсульт?**

Ответ:

**Вопрос 7. У скольки людей с гипертензией не было инсульта?**

Ответ: 

```{r}



```

**Задание 19. Напечатайте весь документ в Word.**


# Некоторый бонус

В чанке ниже находится подготовленная функция, с помощью которой можно создать категориальную описательную таблицу, разбитую по визитам и группам, дополненную доверительными интервалами для доли и статистическими тестами между группами.

Вы можете разобрать эту функцию и использовать в дальнейшей практике. =)

```{r}

make_test <- function(data) {
  
  data %>%
    select(value, n) %>%
    pivot_wider(names_from = value, values_from = n) %>%
    unnest() %>%
    as.matrix() -> matrix_data

  if (any(matrix_data < 5)) {
    
    matrix_data %>%
    fisher.test() %>%
    .$p.value %>%
    pretty_p() %>%
      return()
    
  } else {
    
    matrix_data %>%
    chisq.test(simulate.p.value = TRUE) %>%
    .$p.value %>%
    pretty_p() %>%
      return()
    
  }
   
}
  
make_cat_table <- function(data, vars, group_vars) {
  
  data <- data %>% select(group_vars, contains(vars))
  
  make_binom_multinom_ci <- function(temp_data, vars) {
    
      if(length(temp_data[[vars]]) <= 2) {
      
      BinomCI(temp_data[[vars]], sum(temp_data[[vars]]), conf.level = 0.95, method = "clopper-pearson", sides = "two.sided") %>%
      round(2) %>%
      as_tibble() %>%
      select(-est) %>%
      unite("95% ДИ", lwr.ci, upr.ci, sep = ", ")
      
    } else {
      
      MultinomCI(temp_data[[vars]], conf.level = 0.95, method = "sisonglaz", sides = "two.sided") %>%
      round(2) %>%
      as_tibble() %>%
      select(-est) %>%
      unite("95% ДИ", lwr.ci, upr.ci, sep = ", ")
      
    }
    
  }
  
  names(data) %>% .[. != group_vars] %>%
    map(function(x) data %>% count(.data[[group_vars]], .data[[x]], .drop = FALSE) %>%
          mutate(all_proc = (n / sum(n)) %>% round(4) %>% `*`(100) %>% paste0(., "%")) %>%
          group_by(.data[[group_vars]]) %>%
          mutate(group_proc = (n / sum(n)) %>% round(4) %>% `*`(100) %>% paste0(., "%")) %>%
          ungroup() %>%
          pivot_longer(cols = x) %>%
          separate(name, into = c("Переменная", "Визит"), sep = "__") %>%
          bind_cols(., make_binom_multinom_ci(., vars = "n"))) %>%
    map(function(x) x %>% mutate(`Критерий Фишера / Критерий хи-квадрат, p-value` = make_test(x))) %>%
  
    bind_rows() %>%
    filter(Визит != "Группа") %>%
    select(`Переменная`, `Визит`, `Группа`, `Значение` = value, `Количество` = n, `% по группе` = group_proc, `% по группам для   визита` = all_proc, `95% ДИ`, `Критерий Фишера / Критерий хи-квадрат, p-value`) %>%
    make_visit_as_factor(visit_var = "Визит") %>%
    arrange(Переменная, Визит, Группа) %>%
    mutate(Визит = str_replace_all(Визит, "_", " ")) 

}

```

```{r}

example_data <- mtcars %>% 
  select(vs, am, gear, carb) %>%
  mutate(across(everything(), as.factor))

names(example_data) %>%
  set_names() %>%
  map(function(x) example_data %>% 
                  count(.data[[x]], .drop = FALSE) %>%
                  mutate(all_proc = (n / sum(n)) %>% round(4) %>% `*`(100) %>% paste0(., "%")) %>%
                  pivot_longer(cols = x) %>%
                  select(!name)) %>%
  enframe() %>%
  unnest() %>%
  select(name, value, n, all_proc)

```
















